【裁判字號】    95,訴,1818
【裁判日期】    951229
【裁判案由】    偽造文書等
【裁判全文】
臺灣臺北地方法院刑事判決              95年度訴字第1818號
公  訴  人  臺灣臺北地方法院檢察署檢察官
被      告  丙○○
上列被告因偽造文書等案件，經檢察官提起公訴（95年度偵字第
22770號），及移送併辦（95年度偵字第23347號）本院判決如下
：
    主    文
丙○○連續犯詐欺取財罪，處有期徒刑伍月，如易科罰金，以銀
元參佰元即新台幣玖佰元折算壹日。又犯詐欺取財罪，處有期徒
刑貳月，如易科罰金，以新台幣壹仟元折算壹日。應執行有期徒
刑伍月，如易科罰金，以新台幣玖佰元折算壹日。
    事    實
一、丙○○因罹患強迫症，平日即有無法控制之病態收集及購買
    行為，並因而有多次竊盜刑案紀錄。於民國九十四年九月三
    日至同年月八日間之某日，在臺北市○○○路靠近國立師範
    大學附近之人行道上，拾獲松青超市信義店於九十四年九月
    三日晚間八時許遺失之客戶消費刷卡後之信用卡簽帳單一疊
    ，而予以侵占入己。旋即因強迫症時有發作情形而導致精神
    耗弱，而基於意圖為自己不法所有之概括犯意，先於同年九
    月八日至同月二十七日間，在其位於台北市○○區○○街六
    ○巷三號五樓家中利用電腦上網，分別連結美國、香港等不
    同之網路商店，冒用上揭侵占所得之賴重堯所有華僑商業銀
    行信用卡資料簽帳，而以丙○○自己之名義，填寫上述泰順
    街住處為送達地址及聯絡電子信箱等資料，訂購影片、模型
    玩具等商品共計十七筆，價值新臺幣二十一萬九千三百三十
    元（詳如附表一），使該等網路商店陷於錯誤而對丙○○寄
    送訂購之商品。復分別於九十五年五月四日及十七日承前犯
    意，以相同方式使用電腦上網，連結澳洲之MIB GLOBAL 網
    路商店，冒用上揭侵占所得之高若芸所有華僑商業銀行信用
    卡資料簽帳，及彭作乾所有第一商業銀行信用卡資料，分別
    訂購模型玩具乙批，價值各新臺幣四千二百四十六元、二萬
    三千四百九十七元（詳如附表二、三），使該網路商店陷於
    錯誤對丙○○寄送訂購之商品。另於九十五年八月二十三日
    ，在強迫症發作之情況下，致其辨識行為違法或依其辨識而
    行為之能力顯著減低，又另行起意，而意圖為自己不法之所
    有，以相同之方式，使用電腦上網，連結SIERRA TOY
    SOLDIER COM國外網路商店，冒用上揭侵占所得之吳寶玉國
    泰世華商業銀行信用卡資料簽帳，接續在二十分鐘內，訂購
    模型玩具二批，價值合計新臺幣二萬零九百零四元（詳見附
    表四），使該網路商店陷於錯誤對丙○○寄送訂購之商品。
    而華僑商業銀行、第一商業銀行、國泰世華商業銀行均不知
    丙○○是冒用他人信用卡號簽帳消費，且疏未核對上述簽單
    名義人與持卡人姓名均顯然不符之情況下，而陷於錯誤先墊
    付刷卡款項予各該網路商店。經基隆市警察局第一分局持本
    院核發搜索票於九十五年十月十八日前往丙○○上揭住處搜
    索，當場查扣丙○○購買之模型一批（詳如扣押物品清單）
    ，而查知上情。
二、案經華僑商業銀行委由告訴代理人甲○○、第一商業銀行委
    由告訴代理人乙○○、國泰世華商業銀行委由告訴代理人丁
    ○○分別訴由基隆市警察局第一分局報請臺灣臺北地方法院
    檢察署檢察官偵查起訴。
    理    由
一、按被告以外之人於審判外之言詞或書面陳述，除法律有規定
    者外，不得作為證據，刑事訴訟法第一百五十九條第一項定
    有明文，此即學理上所稱之「傳聞證據排除法則」，而依上
    開法律規定，傳聞證據原則上固無證據能力，但如法律別有
    規定者，即例外認有證據能力。又被告以外之人於審判外之
    陳述，雖不符合同法第一百五十九條之一至第一百五十九條
    之四之規定，但經當事人於審判程序同意作為證據，法院審
    酌該言詞陳述或書面陳述作成時之情況，認為適當者，亦得
    為證據，當事人、代理人或辯護人於法院調查證據時，知有
    第一百五十九條第一項不得為證據之情形，而未於言詞辯論
    終結前聲明異議者，視為有前項之同意，此觀諸同法第一百
    五十九條之五規定甚明。查本判決下列所引用之告訴人及證
    人於警詢之陳述均屬於審判外之陳述，為傳聞證據，然業經
    被告丙○○同意均引為證據（本院卷第十一頁），本院審酌
    上開證據資料製作時之情況，尚無違法不當，亦認為以之作
    為證據應屬適當，故揆諸前開規定，爰逕依刑事訴訟法第一
    百五十九條之五第一項規定，認前揭證據資料均例外有證據
    能力，合先敘明。另依職權引用本院九十五年度易字第七○
    九號被告竊盜案件審理中，由行政院國軍退除役官兵輔導委
    員會台北榮民總醫院（下稱台北榮民總醫院）出具之精神狀
    況鑑定書為本案之證據方法。
二、訊據被告對上揭犯罪事實坦承不諱，且有證人即松青超市信
    義店店長彭永田於警詢中之證述及所指認於被告家中搜索之
    松青超市刷卡簽單影本六紙（提示九十五年偵字第二二七七
    ○號偵查卷第二四頁至第三○頁）在卷足稽，並據第一商業
    銀行告訴代理人乙○○、華僑商業銀行告訴代理人甲○○、
    國泰世華商業銀行告訴代理人丁○○分別於警詢中指訴明確
    ，並有其等提出遭冒刷明細、授權書、網站交易資料、處理
    報告書、信用卡申請書等文件影本在卷為憑（同上偵查卷第
    三一至九○頁、第一○○至一三一頁），另有證人即華僑銀
    行行員陳怡如於警詢時之證述，及其代客戶高若芸、賴重堯
    領回被冒用卡號上網訂購商品之贓物認領保管單一紙為憑（
    同上偵查卷第九二頁至第九九頁，此外並有被告購買之模型
    玩具一批（詳扣押物品清單）及照片為證。堪認被告所為之
    任意性自白，核與事實相符，應堪採信，本案被告詐欺取財
    犯罪事證明確，自應依法論罪科刑。
三、又被告前因竊盜案件，於本院九十五年度易字第七○九號竊
    盜案件審理中，函請台北榮民總醫院於九十五年七月二十八
    日對被告之精神狀況為精神鑑定，依該院九十五年七月二十
    五日所出具之鑑定書鑑定結果為：「許員（即被告）案發前
    長期於本院精神科門診，診斷為強迫症，許員平時即有無法
    控制之病態收集及購買行為，並使許員之家庭生活及社會功
    能嚴重受損，許員於鑑定時呈現受外力控制及病態妄想之精
    神病狀態，於案發時許員屢次有偷竊之衝動行為，故推斷許
    員犯案行為時因明顯精神障礙致許員依其辨識而行為之能力
    （控制能力）顯著降低，許員於犯案行為當時應已達精神耗
    弱之情形。」（影本見本院卷第二九至三一頁）。該鑑定之
    時間，與本案犯行之時間極為相近，並有台北榮民總醫院九
    十五年十一月三○日北總企字第○九五○○二二八九四號函
    覆之被告病歷資料影本一份在卷足憑（北院卷第三七至七○
    頁），對照被告本案冒用他人信用卡資料，一再上網詐購相
    類似之模型玩具，足見被告因長期罹患強迫症，而有無法控
    制之病態收集及購買行為已達精神耗弱之情形，其於行為時
    之精神障礙，致使其辨識行為違法或依其辨識而行為之能力
    ，已達顯著減低之情形。
四、核被告所為，係犯刑法第三百三十七條之侵占遺失物罪（移
    送併辦部分係自九十五年六月十三日開始偵查，並未罹於追
    訴權時效）、第三百三十九條第一項之詐欺取財罪。查刑法
    於九十四年一月七日修正、九十四年二月二日總統公布，於
    九十五年七月一日施行，其中刪除刑法第五十六條，修正第
    二條、第三十三條、第四十一條規定。按行為後法律有變更
    者，適用行為時之法律，但行為後之法律有利於行為人者，
    適用最有利於行為人之法律，現行刑法第二條第一項訂有明
    文，此即從舊從輕原則。此條規定乃與刑法第一條罪刑法定
    主義契合，而貫徹法律禁止溯及既往原則，係規範行為後法
    律變更所生新舊法律比較適用之準據法，是刑法第二條本身
    雖經修正，但刑法第二條既屬適用法律之準據法，本身尚無
    比較新舊法之問題，應一律適用裁判時之現行刑法第二條規
    定以決定適用之刑罰法律，先予辨明。又以本次刑法修正之
    比較新舊法，應就本案罪刑有關之共犯、未遂犯、想像競合
    犯、牽連犯、連續犯、結合犯，以及累犯加重、自首減輕暨
    其他法定法定加減原因與加減例以及易科罰金等一切情形，
    綜其全部罪刑之結果而為比較（最高法院九十五年五月二十
    三日九十五年度第八次刑庭會議決議可資參照）。經查：
  (一)刑法第三百三十七條之侵占遺失物罪、第三百三十九條第一
    項詐欺取財罪，關於法定刑中罰金刑部分，據修正後刑法施
    行法增訂第一條之一：「中華民國九十四年一月七日刑法修
    正施行後，刑法分則編所定罰金之貨幣單位為新臺幣。九十
    四年一月七日刑法修正時，刑法分則編未修正之條文定有罰
    金者，自九十四年一月七日刑法修正施行後，就其所定數額
    提高為三十倍。但七十二年六月二十六日至九十四年一月七
    日新增或修正之條文，就其所定數額提高為三倍」及刑法第
    三十三條第五款修正為：「主刑之種類如下：五、罰金：新
    臺幣一千元以上，以百元計算之」等規定，與依被告行為時
    之刑罰法律，即罰金罰鍰提高標準條例第一條前段規定之提
    高倍數十倍及刑法第三十三條第五款規定之罰金最低額一元
    計算，比較新、舊法結果，修正前後之法律，上開二罪罰金
    刑就最高額部分均相同，然修正後最低額均為新臺幣一千元
    ，修正前之最低額為銀元一元，若換算為新臺幣，然最低額
    僅為新臺幣三元。因此，比較上述修正前、後之刑罰法律，
    自以被告行為時關於科處罰金刑之法律較有利於被告。
  (二)刑法第五十六條連續犯之規定業於九十四年一月七日刪除，
    並於九十五年七月一日施行。是於新法修正施行後，行為人
    之數犯罪行為，即須分論併罰。此刪除雖非犯罪構成要件之
    變更，但顯已影響行為人刑罰之法律效果，自屬法律有變更
    ，依新法第二條第一項規定，比較新、舊法結果，就被告於
    九十五年七月一日前，即九十四年九月八日至九十五年五月
    十七日間（即附表一至三）之犯行，仍應適用較有利於被告
    之行為時法律即舊法論以連續犯。而發生在新法施行後之附
    表四行為，則不能論以連續犯。
  (三)刑法第五十五條後段之牽連犯規定業於九十四年一月七日刪
    除，並於九十五年七月一日施行。是於新法修正施行後，行
    為人之方法、結果之數犯罪行為，即須分論併罰。此刪除雖
    非犯罪構成要件之變更，但顯已影響行為人刑罰之法律效果
    ，自屬法律有變更，依新法第二條第一項規定，比較新、舊
    法結果，仍應適用較有利於被告之行為時法律。至於部分行
    為在新法施行後者，該部分不能論以牽連犯。
  (四)又被告行為後，刑法有關數罪併罰之規定業已修正，其中刑
    法第五十一條第五款規定由「宣告多數有期徒刑者，於各刑
    中之最長期以上，各刑合併之刑期以下，定其刑期。但不得
    逾二十年」，修正為「宣告多數有期徒刑者，於各刑中之最
    長期以上，各刑合併之刑期以下，定其刑期。但不得逾三十
    年」，新舊法比較結果，以舊法有利於行為人，應適用修正
    前刑法第五十一條第五款規定。
  (五)綜合上述各條文修正前、後之比較，揆諸前揭最高法院決議
    及修正後刑法第二條第一項規定之「從舊從輕」原則，自應
    適用被告行為時之法律，即修正前刑法之相關規定及罰金罰
    鍰提高標準條例第二條規定，予以論處。
五、被告就附表一至三所示之犯行，時間緊接，方法相同，觸犯
    構成要件相同之罪名，顯係基於概括犯意為之，依修正前刑
    法第五十六條連續犯之規定論以一罪，並依法加重其刑。被
    告侵占簽帳單之目的在冒用信用卡資料詐欺取財，則被告所
    犯侵占遺失物罪與詐欺取財罪間，有方法目的之牽連犯關係
    ，應依修正前刑法第五十五條牽連犯規定，從一重之詐欺取
    財罪論處。另被告於刑法修正後之九十五年八月二十三日所
    為之附表四所示二筆犯行，係在相同地點，時間僅相隔二十
    分鐘，時空密接，侵害同一被害人之財產法益，應屬接續犯
    ，而為包括之一罪。而參酌被告上述附表一至三之犯行，顯
    屬強迫症發作時所導致精神耗弱之情形，而就附表四之犯行
    ，則已因強迫症發作，致其辨識行為能力降低，故分別依修
    正前後刑法第十九條第二項之規定均減輕其刑。移送併辦之
    侵占遺失物犯行，業經起訴書敘明，為同一事實，起訴書認
    業已時效完成，而不另為不起訴處分，容有誤會。
六、爰審酌被告於緩刑期間為本件犯行、犯罪後坦承犯行、表示
    悔悟，其以自己名義冒刷次數甚多，金額達數十萬元，迄今
    尚未償還被害銀行，然被害之華僑商業銀行、第一商業銀行
    、國泰世華商業銀行雖不知丙○○是冒用他人信用卡號簽帳
    消費，但未核對上述網路簽單名義人與持卡人姓名均顯然不
    符，亦有重大疏失之情形，及被告之犯罪動機、目的、生活
    狀況與國立中興大學企管系畢業之智識程度等一切情狀，分
    別量處如主文所示之刑。又關於易科罰金之折算標準，被告
    行為時之刑法第四十一條第一項前段規定，「犯最重本刑為
    五年以下有期徒刑以下之刑之罪，而受六個月以下有期徒刑
    或拘役之宣告，因身體、教育、職業、家庭之關係或其他正
    當事由，執行顯有困難者，得以（銀元）一元以上三元以下
    折算一日，易科罰金。」及依修正前罰金罰鍰提高標準條例
    第二條（現已刪除）規定，就其原定數額提高為一百倍折算
    一日，則本件被告行為時之易科罰金折算標準，應以銀元一
    百元、二百元、三百元折算一日，經依現行法規所定貨幣單
    位折算新台幣條例第二條折算為新臺幣後，應以新臺幣三百
    元、六百元、九百元折算為一日。惟被告行為後新法第四十
    一條第一項前段修正為：「犯最重本刑為五年以下有期徒刑
    以下之刑之罪，而受六個月以下有期徒刑或拘役之宣告者，
    得以新臺幣一千元、二千元或三千元折算一日，易科罰金。
    」經比較新舊法結果，本案就附表一至三之犯行，仍應適用
    較有利於被告之行為時法律即修正前刑法第四十一條第一項
    前段規定，定其折算標準，而就附表四之犯行，依修正後之
    刑法第四十一條第一項前段規定，定其折算標準。惟因被告
    犯行跨越新、舊法，而定執行刑之立法本旨，一方面為執行
    刑之便利，他方面係為受刑人之利益，前後二罪既合併定執
    行刑，自應依有利於行為人之折算標準，即修正前刑法第四
    十一條第一項定其執行刑之易科罰金折算標準。並依照修正
    前刑法第五十一條第五款規定，定其應執行刑如主文，以資
    懲儆。扣案之模型玩具一批（詳如扣押物品清單，共八十二
    箱），係被告因犯罪所得之物，但為被害之網路商店所有之
    物，尚不得併於宣告沒收。
七、本院審酌被告原已持續於台北榮民總醫院治療精神疾病中，
    故本院無庸另依修正前後刑法第八十七條第一項、第三項之
    規定諭知監護處分，附此敘明。
八、公訴意旨另以：被告於附表一至四所示之時間，分別冒用賴
    重堯所有華僑商業銀行信用卡資料、高若芸所有華僑商業銀
    行信用卡資料、彭作乾所有第一商業銀行信用卡資料及吳寶
    玉所有之國泰世華商業銀行信用卡資料，上網訂購模型玩具
    ，足以生損害於賴重堯、高若芸、彭作乾、吳寶玉及有華僑
    商業銀行、第一商業銀行、國泰世華商業銀行，因認被告另
    涉犯刑法第二百十六條、第二百二十條、第二百十條之行使
    偽造準私文書罪嫌。按刑法第二百十條之偽造私文書罪，以
    無制作權人而捏造他人名義制作該文書為構成要件。本案被
    告雖坦承冒用被害人賴重堯、高若芸、彭作乾、吳寶玉等人
    之信用卡資料，然依卷附之被告於網站冒刷交易資料所示，
    被告均以自己之名義（Hsu Li-Yin），而使用他人信用卡資
    料消費，縱有不實，亦與偽造文書之構成要件不符，自無從
    以行使偽造準私文書之罪責相繩，公訴人認被告此部分涉有
    行使偽造準私文書罪即有未合，此外復查無其他證據證明被
    告確有公訴人所指此部分之犯行，惟公訴人認此部分與上揭
    論罪科刑之詐欺取財罪間有方法結果之修正前刑法第五十五
    條之牽連犯關係，屬裁判上一罪，爰不另為無罪之諭知。
據上論斷，應依刑事訴訟法第二百九十九條第一項前段，刑法第
二條第一項前段、第三百三十七條、第三百三十九條第一項、修
正前刑法第五十六條、第五十五條、第五十一條第五款，修正前
後刑法第四十一條第一項前段、第二項，刑法施行法第一條之一
，修正前罰金罰鍰提高標準條例第二條，現行法規所定貨幣單位
折算新臺幣條例第二條，判決如主文。
本案經檢察官林禎瑩到庭執行職務。
中    華    民    國    95    年    12    月    29    日
                  刑事第十庭審判長法  官  吳秋宏
                                  法  官  林柏泓
                                  法  官  紀文惠
以上正本證明與原本無異。
如不服本判決，應於判決送達後10日內，向本院提出上 訴狀。
                                  書記官  劉新怡
中    華    民    國    95    年    12    月    29    日
附錄本案論罪科刑法條全文
中華民國刑法第337條
（侵占遺失物罪）
意圖為自己或第三人不法之所有，而侵占遺失物、漂流物或其他
離本人所持有之物者，處 5 百元以下罰金。
中華民國刑法第339條
（普通詐欺罪）
意圖為自己或第三人不法之所有，以詐術使人將本人或第三人之
物交付者，處5年以下有期徒刑、拘役或科或併科1千元以下罰金
。
以前項方法得財產上不法之利益或使第三人得之者，亦同。
前二項之未遂犯罰之。
附表一：
┌──┬────────┬──────┬─────┬────┬───┐
│編號│遭冒用信用卡卡號│商 店 名 稱 │ 盜刷金額 │盜刷時間│信用卡│
│    │                │            │          │        │持有人│
├──┼────────┼──────┼─────┼────┼───┤
│  1 │0000000000000000│MOVIE SHOP  │  2,871元 │94.09.08│賴重堯│
│    │（華僑商業銀行）│            │（新臺幣）│ 16：37 │      │
├──┼────────┼──────┼─────┼────┼───┤
│  2 │0000000000000000│COLLECTORS  │  7,260元 │94.09.11│賴重堯│
│    │（華僑商業銀行）│NET USA     │（新臺幣）│ 04：46 │      │
├──┼────────┼──────┼─────┼────┼───┤
│  3 │0000000000000000│TOY ANXIETY │ 20,355元 │94.09.12│賴重堯│
│    │（華僑商業銀行）│            │（新臺幣）│ 07：42 │      │
├──┼────────┼──────┼─────┼────┼───┤
│  4 │0000000000000000│TOY ANXIETY │ 19,942元 │94.09.14│賴重堯│
│    │（華僑商業銀行）│            │（新臺幣）│ 22：52 │      │
├──┼────────┼──────┼─────┼────┼───┤
│  5 │0000000000000000│YESASIA COM │  6,535元 │94.09.17│賴重堯│
│    │（華僑商業銀行）│            │（新臺幣）│ 14：44 │      │
├──┼────────┼──────┼─────┼────┼───┤
│  6 │0000000000000000│YESASIA COM │  6,568元 │94.09.17│賴重堯│
│    │（華僑商業銀行）│            │（新臺幣）│ 14：45 │      │
├──┼────────┼──────┼─────┼────┼───┤
│  7 │0000000000000000│YESASIA COM │  6,347元 │94.09.17│賴重堯│
│    │（華僑商業銀行）│            │（新臺幣）│ 14：49 │      │
├──┼────────┼──────┼─────┼────┼───┤
│  8 │0000000000000000│PETE’S     │ 11,386元 │94.09.18│賴重堯│
│    │（華僑商業銀行）│COLLECTIBLES│（新臺幣）│ 00：12 │      │
├──┼────────┼──────┼─────┼────┼───┤
│  9 │0000000000000000│TRINKETS TO │  5,237元 │94.09.19│賴重堯│
│    │（華僑商業銀行）│TREASURES   │（新臺幣）│ 07：42 │      │
├──┼────────┼──────┼─────┼────┼───┤
│ 10 │0000000000000000│COLLECTDRS  │ 12,791元 │94.09.19│賴重堯│
│    │（華僑商業銀行）│NET USA     │（新臺幣）│ 01：51 │      │
├──┼────────┼──────┼─────┼────┼───┤
│ 11 │0000000000000000│UNIVERSAL   │ 36,244元 │94.09.20│賴重堯│
│    │（華僑商業銀行）│MODELS-I/O  │（新臺幣）│ 11：06 │      │
├──┼────────┼──────┼─────┼────┼───┤
│ 12 │0000000000000000│HK COMICS   │ 53,763元 │94.09.20│賴重堯│
│    │（華僑商業銀行）│LTD-I/O     │（新臺幣）│ 12：37 │      │
├──┼────────┼──────┼─────┼────┼───┤
│ 13 │0000000000000000│COLLECTDRS  │ 17,856元 │94.09.21│賴重堯│
│    │（華僑商業銀行）│NET USA     │（新臺幣）│ 23：29 │      │
├──┼────────┼──────┼─────┼────┼───┤
│ 14 │0000000000000000│TRINKETS TO │  6,017元 │94.09.22│賴重堯│
│    │（華僑商業銀行）│TREASURES   │（新臺幣）│ 18：59 │      │
├──┼────────┼──────┼─────┼────┼───┤
│ 15 │0000000000000000│COLLECTDRS  │  1,943元 │94.09.22│賴重堯│
│    │（華僑商業銀行）│NET USA     │（新臺幣）│ 23：38 │      │
├──┼────────┼──────┼─────┼────┼───┤
│ 16 │0000000000000000│COLLECTDRS  │    671元 │94.09.22│賴重堯│
│    │（華僑商業銀行）│NET USA     │（新臺幣）│ 23：49 │      │
├──┼────────┼──────┼─────┼────┼───┤
│ 17 │0000000000000000│PETE’S     │  3,544元 │94.09.27│賴重堯│
│    │（華僑商業銀行）│COLLECTIBLES│（新臺幣）│ 02：53 │      │
├──┼────────┼──────┼─────┼────┼───┤
│    │                │   合  計   │219,330元 │        │      │
│    │                │            │（新臺幣）│        │      │
└──┴────────┴──────┴─────┴────┴───┘
 附表二：
┌────────┬───────┬─────┬──────┬───┐
│遭冒用信用卡卡號│商  店  名  稱│ 盜刷金額 │  盜刷時間  │信用卡│
│                │              │          │            │持有人│
├────────┼───────┼─────┼──────┼───┤
│0000000000000000│  MIB GLOBAL  │澳幣171.95│  95.05.04  │高若雲│
│（華僑商業銀行）│              │元，折合新│   09：52   │      │
│                │              │台幣4,246 │            │      │
│                │              │元        │            │      │
└────────┴───────┴─────┴──────┴───┘
 附表三：
┌────────┬───────┬─────┬──────┬───┐
│遭冒用信用卡卡號│商  店  名  稱│ 盜刷金額 │  盜刷時間  │信用卡│
│                │              │          │            │持有人│
├────────┼───────┼─────┼──────┼───┤
│0000000000000000│  MIB GLOBAL  │澳幣956.96│  95.05.17  │彭作乾│
│（第一商業銀行）│              │元，折合新│   10：56   │      │
│                │              │台幣23,497│            │      │
│                │              │元        │            │      │
└────────┴───────┴─────┴──────┴───┘
 附表四：
┌──┬────────┬──────┬─────┬────┬───┐
│編號│遭冒用信用卡卡號│商 店 名 稱 │ 盜刷金額 │盜刷時間│信用卡│
│    │                │            │          │        │持有人│
├──┼────────┼──────┼─────┼────┼───┤
│  1 │0000000000000000│SIERRA TOY  │ 577.38元 │95.08.23│吳寶玉│
│    │（國泰世華銀行）│SOLDIER COM │ （美金） │ 07：36 │      │
├──┼────────┼──────┼─────┼────┼───┤
│  2 │0000000000000000│SIERRA TOY  │     50元 │95.08.23│吳寶玉│
│    │（國泰世華銀行）│SOLDIER COM │ （美金） │ 07：56 │      │
├──┼────────┼──────┼─────┼────┼───┤
│    │                │   合  計   │折合新台幣│        │      │
│    │                │            │20,904元  │        │      │
└──┴────────┴──────┴─────┴────┴───┘


司法院資訊處製作；財團法人民間司法改革基金會備份。
